臺灣臺中地方法院刑事判決
110年度訴字第2276號
公  訴  人  臺灣臺中地方檢察署檢察官
被      告  蘇垂潭




            黃冠倫





上列被告因違反毒品危害防制條例等案件，經檢察官提起公訴（
110年度偵字第30165號、第35916號），本院判決如下：
    主    文
丙○○犯如附表編號一、二、三所示之罪，共參罪，各處如附表編
號一、二、三「宣告刑及沒收」欄所示之刑及沒收。如附表編號
一、三所示有期徒刑不得易服社會勞動部分，應執行有期徒刑壹
年陸月。
丁○○轉讓第一級毒品，處有期徒刑參月。
    犯罪事實
一、丙○○、丁○○分別為下列犯行：
㈠、丙○○明知海洛因、甲基安非他命分別係毒品危害防制條例所
    列管之第一、二級毒品，且甲基安非他命亦屬藥事法所列管
    之禁藥，依法均不得持有、轉讓，竟基於轉讓第一級毒品及
    轉讓禁藥之個別犯意，分別於如附表編號一、二、三「時間
    」、「地點」欄所示之時間、地點，轉讓如附表編號一、二
    、三「轉讓內容」欄所示之毒品，予如附表編號一、二、三
    「對象」欄所示之人。
㈡、丁○○明知海洛因係毒品危害防制條例所列管之第一級毒品，
    依法不得持有、轉讓，竟基於轉讓第一級毒品之犯意，於如
    附表編號三所示自丙○○處取得摻有海洛因之香菸後，於民國
    110年9月15日23時許，前往臺中市○○區○○路000號旁，將該
    摻有海洛因之香菸轉讓予己○○。
　　嗣因員警於110年9月16日15時許，持本院核發之搜索票，至
    丙○○位在臺中市○○區○○○路0號執行搜索，並扣得如附件所示
    之物，且於110年9月16日22時30分許，持臺灣臺中地方檢察
    署檢察官核發之拘票，在臺中市○○區○○路0段0號（即臺中市
    政府警察局第五分局)拘提丁○○，始悉上情。
二、案經臺中市政府警察局第五分局報告臺灣臺中地方檢察署檢
    察官偵查起訴。
    理    由
一、證據能力：
    本判決以下所引用被告丙○○、丁○○（以下合稱被告2人）以
    外之人於審判外之陳述，檢察官、被告2人均不爭執其證據
    能力，且迄至言詞辯論終結前亦未聲明異議，本院審酌上開
    陳述作成之情況並無違法不當之情形或證明力明顯過低之瑕
    疵，爰依刑事訴訟法第159條之5第1項及第2項規定，認均得
    為證據。再本判決以下所引用之非供述證據，檢察官、被告
    2人均未表示排除前開證據之證據能力，本院審酌前開非供
    述證據並無證據證明係公務員違背法定程序所取得，亦無顯
    不可信之情況與不得作為證據之情形，爰依刑事訴訟法第15
    8條之4規定反面解釋、第159條之4規定，認均得為證據。
二、認定犯罪事實之理由及證據：　　
㈠、上揭犯罪事實，業據被告丁○○於警詢、偵訊、本院準備程序
    及審理時均坦承不諱（見偵30165卷第91至92頁、第220至22
    1頁、本院卷第83頁、第276頁），核與證人己○○於警詢、偵
    訊及本院審理時證述之內容相符（見偵30165卷第98至99頁
    、第228頁、第233至236頁、本院卷第179至186頁），並有
    車牌號碼000-0000號車輛行車影像紀錄器錄音譯文（見偵30
    165卷第147頁）、證人己○○之指認犯罪嫌疑人紀錄表（見偵
    30165卷第107至110頁）、被告丁○○與證人己○○手機畫面截
    圖（見偵30165卷第149頁）、證人己○○之勘查採證（驗）同
    意書（見他卷第267頁）、證人己○○之尿液代號與真實姓名
    對照表（見他卷第269頁）、正修科技大學超微量研究科技
    中心110年10月14日尿液檢驗報告〔報告編號：R00-0000-000
    號〕（見偵35916卷第187頁）在卷可稽，足認被告丁○○之任
    意性自白與事實相符，堪信為真實。
㈡、如附表編號二、三所示之犯罪事實，業據被告丙○○於警詢、
    偵訊及本院審理時坦承不諱（見偵30165卷第57頁、第243至
    244頁、本院卷第265至266頁），核與證人戊○○於警詢、偵
    訊及本院審理時（見偵30165卷第111至115頁、第213至215
    頁、本院卷第186至194頁）、證人即同案被告丁○○於警詢、
    偵訊時（見偵30165卷第91至92頁、第220至221頁）證述之
    內容相符，並有被告丁○○之指認犯罪嫌疑人紀錄表（見偵30
    165卷第71至75頁）、證人戊○○之指認犯罪嫌疑人紀錄表（
    見偵30165卷第117至121頁）、本院110年度聲搜字第1183號
    搜索票（見偵30165卷第123頁）、臺中市政府警察局第五分
    局搜索、扣押筆錄、扣押物品目錄表、扣押物品收據（見偵
    30165卷第125至131頁）、扣押物品照片（見偵35916卷第31
    1至317頁、第329頁、第341頁）、現場搜索及初驗照片（見
    偵30165卷第139至145頁）、證人戊○○之勘查採證（驗）同
    意書（見他卷第211頁）、證人戊○○之尿液代號與真實姓名
    對照表（見他卷第211頁）、證人戊○○之尿液檢體對照表（
    見他卷第215至219頁）、正修科技大學超微量研究科技中心
    110年10月14日尿液檢驗報告〔報告編號：R00-0000-000號〕
    （見偵35916卷第185頁）、衛生福利部草屯療養院110年9月
    17日草療鑑字第1100900361號鑑驗書（見偵30165卷第47頁
    ）、法務部調查局濫用藥物實驗室111年1月10日調科壹字第
    11123000130號鑑定書（見本院卷第99至100頁）在卷可參，
    足認被告丙○○上開之任意性自白與事實相符，堪信為真實。
㈢、訊據被告丙○○矢口否認有如附表編號一所示之犯行，辯稱：
    我沒有於上開時間、地點轉讓海洛因給己○○云云。經查：
１、證人己○○於警詢、偵訊及本院審理時一致證稱：丙○○於110年
    9月14日22時許前，有使用通訊軟體LINE問我有沒有空過去
    找他泡茶，之後我於110年9月14日22時許，至丙○○位在臺中
    市○○區○○○路0號之住處內找丙○○泡茶時，丙○○就拿不到0.1
    公克的海洛因給我，由我把該海洛因捲進香菸裡當場抽掉等
    語（見偵30165卷第98至99頁、第227頁、本院卷第180至182
    頁），佐以證人己○○於警詢時證稱：我從小就認識丙○○，已
    經認識20幾年了等語（見偵30165卷第98頁），且於本院審
    理時陳稱與被告丙○○交情甚好等語（見本院卷第184頁），
    足見證人己○○與被告丙○○間並無仇隙恩怨，是證人己○○自無
    甘冒日後遭以偽證罪查辦之風險，故為虛構不實內容以攀誣
    被告丙○○之必要，是其所為一致之證言，應非子虛。
２、再者，證人己○○於110年9月16日18時34分許，經員警採集其
    尿液送驗結果，呈現可待因、嗎啡陽性反應等情，有證人己○○之勘查採證（驗）同意書（見他卷第267頁）、證人己○○
    之尿液代號與真實姓名對照表（見他卷第269頁）、正修科
    技大學超微量研究科技中心110年10月14日尿液檢驗報告〔報
    告編號：R00-0000-000號〕（見偵35916卷第187頁）在卷可
    稽。又海洛因經吸食進人體之後，其尿液可檢出嗎啡等代謝
    物最大時限為2至4天，有行政院衛生署管制藥品管理局（現
    已改制為衛生福利部食品藥物管理署）97年3月6日管檢字第
    0970002040號、94年11月7日管檢字第0940011980號函釋可
    參，亦為本院辦理同類型案件職務上所知。準此，證人己○○
    上揭證稱其有於採尿前2日即110年9月14日22時許，施用被
    告丙○○提供之海洛因等語，應屬有據。
３、此外，據卷附證人己○○與被告丙○○之通訊軟體LINE對話紀錄
    截圖顯示，證人己○○與被告丙○○分別於110年9月14日10時5
    分許、同日12時19分許、同日12時42分許，各有3次通話紀
    錄，有該對話紀錄截圖存卷可考（見偵30165卷第157頁），
    核與證人己○○上開證稱案發前丙○○有透過通訊軟體LINE聯繫
    其過去泡茶等情相符。從而，前揭對話紀錄截圖，亦得作為
    證人己○○所證述於附表編號一所示時間、地點，自被告丙○○
    處無償取得海洛因之補強證據。
４、況且，被告丙○○①於110年9月17日警詢時自承：己○○於110年9
    月14日22時許，到我住處泡茶時，我有提供一點海洛因給他
    用，我沒有向他收錢等語（見偵30165卷第57頁），經員警
    於同次警詢時，詢以被告丙○○是否另於110年9月15日透過被
    告丁○○拿海洛因給己○○施用一事，被告丙○○猶回以：我只確
    定我於110年9月14日22時許，在我住處內，有提供一點海洛
    因給己○○等語（見偵30165卷第57頁）；②於110年9月17日偵
    訊時自承：我於110年9月14日22時許，在我住處內，有無償
    轉讓海洛因給己○○等語（見偵30165卷第342頁），俱與證人
    己○○上開證述之內容相合。
５、審以被告丙○○就如附表編號一所示之犯行，於警詢、偵訊時
    均坦認如上，且與證人己○○所述情節相符，有如前述，況被
    告丙○○於警詢、偵訊過程中均有辯護人在場，且被告丙○○既
    係智識健全且具有利害辨識能力之成年人，在員警、檢察官
    已告知其涉嫌轉讓第一級毒品後，倘其並未轉讓毒品，衡情
    自可逕予否認，然被告丙○○捨此不為，反於警詢、偵訊時先
    後就不利於己之轉讓經過供述歷歷，且對其餘犯行（即被告
    丁○○於犯罪事實一、㈡轉讓海洛因予己○○之部分）則極力否
    認，並非針對所有問題均唯諾承認，是堪信其上開供述應係
    基於實情所述，否則應不會反於常情而故為上開不利於己之
    供述。
㈣、綜上所述，本案事證明確，被告2人上開犯行，均堪予認定，
    應依法論罪科刑。　　　　
三、論罪科刑：　　
㈠、按海洛因為毒品危害防制條例第2 條第2 項第1 款所列管之
    第一級毒品；甲基安非他命為毒品危害防制條例第2 條第2 
    項第2 款所列管之第二級毒品，亦屬藥事法第22條第1 項第
    1 款所列管之禁藥。故行為人明知為禁藥即甲基安非他命而
    轉讓予他人者，其轉讓行為同時該當於毒品危害防制條例第
    8條第2項之轉讓第二級毒品罪及藥事法第83條第1項之轉讓
    禁藥罪，屬法條競合，應依重法優於輕法、後法優於前法等
    法理，擇一處斷。而藥事法第83條第1項轉讓禁藥罪之法定
    本刑，較毒品危害防制條例第8條第2項轉讓第二級毒品罪之
    法定本刑為重，是轉讓甲基安非他命之第二級毒品，除轉讓
    達一定數量（依「轉讓毒品加重其刑之數量標準」規定，轉
    讓第二級毒品達淨重10公克以上）；或成年人對未成年人為
    轉讓行為；或對孕婦為轉讓行為，依毒品危害防制條例第8
    條第6項、第9條各有加重其刑至2分之1之特別規定，而應依
    該加重規定處罰者外，均應依藥事法第83條第1 項之規定處
    罰。又按行為人轉讓甲基安非他命（未達法定應加重其刑之
    一定數量）予成年男子，同時該當藥事法第83條第1 項轉讓
    禁藥罪及毒品危害防制條例第8條第2 項轉讓第二級毒品罪
    之構成要件，應依重法優於輕法之原則，擇較重之轉讓禁藥
    罪論處（最高法院109年度台上大字第1089號裁定可參）。
㈡、經查，戊○○為62年9月出生之男性（見偵30165卷第213頁），
    於被告丙○○於如附表編號二所示轉讓甲基安非他命予其時業
    已成年，且被告丙○○轉讓之甲基安非他命係裝在吸食器內供
    戊○○施用，則戊○○所施用之量衡情應未達於毒品危害防制條
    例第8 條第6 項所定之一定數量，自無應依毒品危害防制條
    例第8 條第6 項、第9 條第1 項、第2 項等規定加重其刑之
    情形，依前揭說明之法條競合適用結果，就本案被告丙○○轉
    讓甲基安非他命予戊○○之犯行部分（即附表編號二），應依
    藥事法第83條第1 項規定處罰。
㈢、是核被告丙○○就附表編號一、三所為，均係犯毒品危害防制
    條例第8 條第1 項之轉讓第一級毒品罪，就附表編號二所為
    ，係犯藥事法第83條第1 項之轉讓禁藥罪。核被告丁○○所為
    ，係犯毒品危害防制條例第8 條第1 項之轉讓第一級毒品罪
    。被告2人轉讓前持有第一級毒品海洛因之低度行為，為其
    等轉讓之高度行為吸收，均不另論罪；被告丙○○轉讓禁藥甲
    基安非他命之犯行，因與轉讓第二級毒品犯行經法條競合適
    用之結果，僅能論以藥事法第83條第1 項之轉讓禁藥罪，已
    如前述，則高度之轉讓行為既已依藥事法加以處罰，依法律
    適用完整性之法理，其轉讓前低度之持有行為，自不能再行
    割裂適用毒品危害防制條例加以處罰，且藥事法對於持有禁
    藥之行為未設有處罰規定，則本案自不生被告丙○○持有、轉
    讓禁藥甲基安非他命間之低度、高度行為論罪之問題，附此
    敘明。
㈣、被告丙○○如附表編號一、二、三所犯3罪，犯意個別、行為互
    殊，應分論併罰。
㈤、按行為人轉讓同屬禁藥之第二級毒品甲基安非他命（未達法
    定應加重其刑之一定數量）予成年人（非孕婦），同時該當
    藥事法第83條第1項轉讓禁藥罪及毒品危害防制條例第8條第
    2項轉讓第二級毒品罪之構成要件，依重法優於輕法之原則
    ，擇較重之藥事法第83條第1項轉讓禁藥罪論處，如行為人
    於偵查及歷次審判中均自白，仍有毒品危害防制條例第17條
    第2項規定減輕其刑之適用（最高法院109年度台上大字第42
    43號裁定、110年度台上字第552號判決意旨參照）。經查，
    被告丙○○就如附表編號二、三所示之犯行，於偵查、本院審
    理時均自白犯行，揆諸上開說明，均應依毒品危害防制條例
    第17條第2項之規定減輕其刑。被告丁○○就其轉讓第一級毒
    品之犯行，於偵查、本院審理時均自白犯行，揆諸上開說明
    ，應依毒品危害防制條例第17條第2項之規定減輕其刑。
㈥、按毒品危害防制條例第17條第1項規定「供出毒品來源，因而
    查獲其他正犯或共犯者」，係指被告供出毒品來源之對向性
    正犯，或與其具有共同正犯、共犯（教唆犯、幫助犯）關係
    之毒品由來者之相關資料，諸如其前手或共同正犯、共犯之
    姓名、年籍、住居所或其他足資辨別之特徵及犯罪事實，使
    調查或偵查犯罪之公務員得據以對之發動調查或偵查程序，
    並因此而確實查獲其人及其犯行者（最高法院110年度台上
    字第1502號判決意旨參照）。經查：
１、被告丁○○供出其於犯罪事實一、㈡所示轉讓予己○○之海洛因，
    為被告丙○○所提供，並因而查獲被告丙○○如附表編號三所示
    之犯行，有被告丁○○110年9月17日警詢筆錄（見偵30165卷
    第91頁）、被告丙○○110年9月17日警詢筆錄（見偵30165卷
    第57頁）在卷可參，與毒品危害防制條例第17條第1項之規
    定相符，是就被告丁○○所犯轉讓第一級毒品犯行，應依上開
    規定減輕其刑，並依法遞減輕之。
２、至被告丙○○雖供稱其本案扣案之海洛因、甲基安非他命均係
    來自林志明，但其所指向林志明取得之海洛因、甲基安非他
    命之時間為110年9月16日22時許（見本院卷第147頁被告丙○○110年9月26日警詢筆錄），顯係發生在本案（即110年9月1
    4日、15日）之後，尚難認該等毒品為被告丙○○本案所轉讓
    者，且此部分經檢察官偵辦後，認犯罪嫌疑不足，而以臺灣
    臺中地方檢察署檢察官110年度偵字第40046號不起訴處分書
    附卷可佐（本院卷第201至203頁），故被告丙○○雖供出毒品
    來源係林志明，惟時間係於被告丙○○本案轉讓毒品之後，顯
    然非其本案轉讓毒品之來源，且偵查犯罪機關亦認其所供不
    具證據價而未確實查獲者，揆諸前揭說明，不符毒品危害防
    制條例第17條第1 項減刑要件，自難援引上開規定減輕或免
    除其刑。
㈦、爰審酌被告2人無視毒品之危害性，任意轉讓毒品予他人，助
    長毒品流通及施用之風氣，顯然漠視法令，實應非難。惟念
    被告2人本案轉讓之毒品數量甚微，流散毒害之程度尚屬有
    限，且被告丁○○犯後始終坦承犯行，並供出禁藥甲基安非他
    命之來源，被告丙○○則坦承部分犯行之犯後態度，兼衡被告
    2人於本院審理時自述之學歷、工作情形、家庭經濟狀況等
    一切情狀，分別量處如主文所示之刑。另審酌被告丙○○就附
    表編號一、三所犯有期徒刑不得易服社會勞動之2罪，均係
    轉讓第一級毒品之犯罪類型，而考量被告丙○○犯上開2罪，
    其犯罪時間僅相隔1日，且犯罪手法、所侵害法益相同等情
    ，所受責任非難重複之程度較高，再斟酌被告丙○○犯數罪所
    反應之人格特性，暨權衡各罪之法律目的及相關刑事政策，
    而為整體評價後，就其所犯如附表編號一、三所示有期徒刑
    不得易服社會勞動部分，定其應執行之刑如主文所示。
四、沒收：
㈠、扣案如附件編號四所示之吸食器1組，係被告丙○○為如附表編
    號二所示轉讓禁藥予戊○○所用之物，此據被告丙○○於本院審
    理時自承明確（見本院卷第276頁），考量該吸食器內既裝
    有甲基安非他命，施用後其中仍會殘留微量毒品之可能，且
    該毒品難以析離，亦無析離實益，應整體視之為毒品，依毒
    品危害防制條例第18條第1項前段規定，於被告丙○○所犯該
    次罪名項下宣告沒收銷燬。
㈡、至扣案如附件編號一至三、五至八所示之物，則均與本案無
    關，業據被告丙○○於本院準備程序及審理時陳明在卷（見本
    院卷第106頁、第276頁），且查無其他證據足以證明此部分
    之扣案物品係被告丙○○用於本案犯行之用，爰均不在本案宣
    告沒收。　　
五、不另為無罪諭知部分：
    公訴意旨雖指被告丙○○於附表編號二所示轉讓禁藥予戊○○時
    ，亦當場無償提供摻有海洛因之香菸予戊○○施用，然此部分
    業據被告丙○○否認在卷。訊之證人戊○○①於警詢時先證稱：
    我於110年9月15日10時許，在臺中市○○區○○○路0號內施用的
    海洛因，是被告丙○○無償提供給我的云云（見偵30165卷第1
    13至115頁）；②於偵訊時改證稱：我於110年9月15日10時許
    ，在臺中市○○區○○○路0號被告丙○○房間內，看到被告丙○○用
    吸食器在施用甲基安非他命，我問被告丙○○可不可以也讓我
    吸一口，被告丙○○同意後，我就拿起來施用云云（見偵3016
    5卷第213頁）；③於本院審理時又證稱：我於110年9月15日1
    0時許，前往臺中市○○區○○○路0號找被告丙○○，被告丙○○當
    時不在，我看到他桌上放著1截抽剩的海洛因香菸，我就拿
    起來抽云云（見本院卷第187至188頁），核其於①警詢時雖
    有提及被告丙○○有無償提供海洛因之事實，但於②偵訊時卻
    僅提及被告丙○○係無償提供甲基安非他命，而對於海洛因則
    隻字未提，且於③本院審理時稱其係趁被告丙○○不在時，偷
    抽被告丙○○放在桌上的海洛因各節，可見證人戊○○所述前後
    不一。而被告丙○○於110年9月17日警詢、偵訊時僅供稱：戊○○於110年9月15日10時許，在我位在臺中市○○區○○○路0號房
    間內施用摻有海洛因的香菸，當時我有在場，但香菸是戊○○
    自己帶來的；另外我於110年9月15日17時許，在上址客廳內
    抽摻有海洛因的香菸時，戊○○看到連問都沒問，就從我手中
    搶過去抽，我沒有要給他抽等語（見偵30165卷第56至57頁
    、第241至242頁），亦未坦認有主動於附表編號二所示所示
    之時間、地點轉讓海洛因予戊○○施用。綜上，自難僅憑證人
    戊○○前後矛盾且欠缺補強之單一指述，據為被告丙○○於同一
    時間提供海洛因予戊○○施用之證明。又此部分倘成立犯罪，
    因與被告丙○○前開論罪科刑之轉讓行為（即附表編號二），
    具有想像競合犯一罪關係，故不另為無罪之諭知。
據上論斷，應依刑事訴訟法第299條第1項前段，毒品危害防制條
例第8條第1項、第17條第1項、第2項、第18條第1項前段，藥事
法第83條第1 項，刑法第11條、第55條、第51條第5款，判決如
主文。
本案經檢察官洪明賢提起公訴，檢察官甲○○、乙○○到庭執行職務
。　
中　　華　　民　　國　　111 　年　　11　　月　　16　　日
                  刑事第九庭　審判長法　官　黃光進
　　　　　　　　　
                                    法  官  張意鈞
　　　　　　　　　　　　　　　　　　
                                    法  官  簡志宇　　
以上正本證明與原本無異。
如不服本判決應於收受送達後20日內向本院提出上訴書狀，並應
敘述具體理由；其未敘述上訴理由者，應於上訴期間屆滿後20日
內向本院補提理由書（均須按他造當事人之人數附繕本）「切勿
逕送上級法院」。
　　　　                           書記官  林靖淳
中　　華　　民　　國　　111 　年　　11　　月　　16　　日
　　
附錄論罪科刑法條　　
◎毒品危害防制條例第8條
轉讓第一級毒品者，處1年以上7年以下有期徒刑，得併科新臺幣
一百萬元以下罰金。
轉讓第二級毒品者，處6月以上5年以下有期徒刑，得併科新臺幣
七十萬元以下罰金。
轉讓第三級毒品者，處3年以下有期徒刑，得併科新臺幣30萬元
以下罰金。
轉讓第四級毒品者，處1年以下有期徒刑，得併科新臺幣10萬元
以下罰金。
前四項之未遂犯罰之。
轉讓毒品達一定數量者，加重其刑至二分之一，其標準由行政院
定之。　　
◎藥事法第83條第4 項、第1 項
明知為偽藥或禁藥，而販賣、供應、調劑、運送、寄藏、牙保、
轉讓或意圖販賣而陳列者，處 7 年以下有期徒刑，得併科新臺
幣 5 千萬元以下罰金。
犯前項之罪，因而致人於死者，處 7 年以上有期徒刑，得併科
新臺幣 1 億元以下罰金；致重傷者，處 3 年以上 12 年以下有
期徒刑，得併科新臺幣 7 千 5 百萬元以下罰金。
因過失犯第 1 項之罪者，處 2 年以下有期徒刑、拘役或科新臺
幣 5 百萬元以下罰金。
第 1 項之未遂犯罰之。


附表：
編號 對象 時間（民國） 地點 轉讓內容及方式 宣告刑及沒收 一 己○○ 110年9月14日22時許 臺中市○○區○○○路0號 丙○○提供摻有海洛因之香菸供己○○吸食。 丙○○轉讓第一級毒品，處有期徒刑壹年貳月。 二 戊○○ 110年9月15日10時許 同上 丙○○提供裝有甲基安非他命之吸食器供戊○○吸食。 丙○○明知為禁藥而轉讓，處有期徒刑肆月。扣案如附件編號四所示之物沒收銷燬。 三 丁○○ 110年9月15日20時許 同上 丙○○提供摻有海洛因之香菸給丁○○。 丙○○轉讓第一級毒品，處有期徒刑捌月。 

附件：
編號 名稱及數量 備註 一 第一級毒品海洛因16包 被告丙○○另案施用之毒品，與本案無關。 二 第二級毒品甲基安非他命3包 被告丙○○另案施用之毒品，與本案無關。 三 電子磅秤1台 被告丙○○另案施用毒品所用之物，與本案無關。 四 吸食器1組 被告丙○○於附表編號二所示轉讓第二級毒品所用。 五 分裝袋1盒 被告丙○○另案施用毒品所用之物，與本案無關。 六 殘渣袋1包 被告丙○○另案施用毒品所用之物，與本案無關。 七 行動電話1支 與本案無關。 八 新臺幣現金2萬7100元 與本案無關。